【裁判字號】    95,抗,1697
【裁判日期】    951229
【裁判案由】    強制執行
【裁判全文】
臺灣高等法院民事裁定                  95年度抗字第1697號
    抗  告  人  甲○○
上列抗告人因與丙○○等間強制執行事件，對於中華民國95年10
月30日臺灣板橋地方法院83年度執字第97號裁定提起抗告，本院
裁定如下：
    主  文
原裁定廢棄。
    理  由
一、抗告人主張：抗告人執臺灣臺北地方法士林分院82年度票字
    第1690號民事裁定正本及同院82年度票字第1705號民事裁定
    正本暨確定證明書正本為執行名義，聲請對相對人丙○○所
    有如原裁定附表所示各筆土地應有部分二分之一公同共有之
    權利為強制執行，經原執行法院以83年度執宿字第97號受理
    後，該院於民國83年1月12日至現場實施查封，及囑託台北
    縣新莊地政事務所辦理查封登記，定93年5月12日進行第一
    次拍賣，由抗告人以新台幣（下同）6,001,000元得標買受
    ，抗告人並聲明以債權抵繳價金，嗣本件不動產經通知優先
    承買權人後，無人表示優先承買。而相對人乙○○○以本件
    不動產係拍賣債務人之公同共有權利不合法為由聲明異議，
    經臺灣板橋方法院（下稱板橋地院）裁定駁回，乙○○○提
    起抗告，臺灣高等法院則為廢棄發回之裁定，抗告人提起再
    抗告後，經最高法院發回臺灣高等法院更為裁定後，臺灣高
    等法院則以94年度抗更(一)字第28號裁定（下稱確定裁定）撤
    銷原執行法院83年度執宿字第97號拍賣程序確定，惟確定裁
    定所撤銷者，僅為拍賣程序，詎原執行法院竟將拍賣程序併
    包含查封程序在內之整個強制執行程序均予撤銷，自有未合
    。況公同共有權利亦得為強制執行之標的，縱於未完成遺產
    分割，不得拍賣對公同共有人之權利，惟執行法院亦應先停
    止拍賣程序，俟遺產分割後再為執行，不得逕予駁回強制執
    行程序。是原執行法院未查，遽以駁回抗告人強制執行程序
    ，亦有未合，爰提起抗告，求為廢棄原裁定云云。
二、繼承人自繼承開始時，承受被繼承人財產上之一切權利（民
    法第1148條參照），並得隨時請求分割遺產（同法第1164條
    參照），是繼承人於繼承開始後，其對遺產之權利，性質上
    即為具有財產價值之權利，自得以之為標的聲請強制執行。
    實務上依未繼承登記不動產辦理強制執行聯繫辦法第10條規
    定「執行法院對於未辦理繼承登記之不動產實施查封時，
    ．．．．如係一部分繼承人為債務人者，應載明係就該繼承
    人應繼分為查封登記。地政機關辦理完畢後應即函復執行法
    院，並副知該管稅捐稽徵機關。」就不動產執行之查封程序
    尚無窒礙。此與能否就繼承人繼承之特定物之公同共有權為
    拍賣，尚有不同。原法院以抗告人不得就相對人丙○○所有
    如原裁定附表所示各筆土地應有部分二分之一公同共有之權
    利為拍賣部分，業經裁判撤銷確定為由，駁回抗告人就上開
    該權利為強制執行之聲請，係將能否查封，與能否拍賣同視
    ，所持見解，尚難贊同。抗告意旨指摘原裁定不當，求予廢
    棄，為有理由，應由本院將原裁定廢棄，由原法院另為妥適
    之處理。
三、據上論結，本件抗告為有理由，爰裁定如主文。
中    華    民    國    95    年    12    月    29    日
                    民事第九庭
                        審判長法  官    黃熙嫣
                              法  官    陳玉完
                              法  官    呂太郎
正本係照原本作成。
本裁定除以適用法規顯有錯誤為理由，並經本院許可外，不得再
抗告。如提起再抗告，應於收受後10日內委任律師為訴訟代理人
向本院提出再抗告狀。並繳納再抗告費新台幣一千元。
中    華    民    國    96    年    1     月    3     日
                               書記官   黃千鶴


司法院資訊處製作；財團法人民間司法改革基金會備份。
